臺灣高等法院刑事裁定
111年度聲字第2677號
聲  請  人  臺灣高等檢察署檢察官
受  刑  人  徐依聖


上列聲請人因受刑人數罪併罰有二裁判以上，聲請定其應執行之
刑（聲請案號：臺灣高等檢察署111年度執聲字第1276號），本
院裁定如下：
    主  文
徐依聖犯如附表所示各罪所處之刑，應執行有期徒刑參年拾月。
    理  由
一、聲請意旨略以：受刑人徐依聖（下稱受刑人）因貪污治罪條
    例等數罪，先後經判決確定如附表，應依刑法第50條第1項
    第1款、第2項、第53條、第51條第5款規定，定其應執行之
    刑，爰依刑事訴訟法第477條第1項聲請裁定等語。
二、按裁判確定前犯數罪者，併合處罰之。但有下列情形之一者
    ，不在此限：得易科罰金之罪與不得易科罰金之罪。得易
    科罰金之罪與不得易服社會勞動之罪。得易服社會勞動之
    罪與不得易科罰金之罪。得易服社會勞動之罪與不得易服
    社會勞動之罪。前項但書情形，受刑人請求檢察官聲請定應
    執行刑者，依第51條規定定之；數罪併罰，有二裁判以上者
    ，依刑法第51條之規定，定其應執行之刑；又宣告多數有期
    徒刑者，於各刑中之最長期以上，各刑合併之刑期以下，定
    其刑期。但不得逾30年，刑法第50條、第53條及第51條第5
    款分別定有明文。次按刑事訴訟法第370條第2項、第3項，
    已針對第二審上訴案件之定應執行之刑，明定有不利益變更
    禁止原則之適用；分屬不同案件之數罪併罰，倘一裁判宣告
    數罪之刑，曾經定其執行刑，再與其他裁判宣告之刑定其執
    行刑時，在法理上亦應同受此原則之拘束（最高法院103年
    度第14次刑事庭會議決議意旨參照）。基此，上開更定之應
    執行刑，不應比前定之應執行刑加計其他裁判所處刑期或所
    定應執行刑後為重，否則即與法律秩序理念及法律目的之內
    部界限有違，難謂適法（最高法院93年度台非字第192號判
    決意旨參照）；另按數罪併罰中之一罪，依刑法規定得易科
    罰金，若因與不得易科之他罪併合處罰結果而不得易科罰金
    時，原可易科部分所處之刑，自亦無庸為易科折算標準之記
    載（司法院大法官釋字第144號、第679號解釋意旨參照）；
    又數罪併罰之數刑罰有部分縱已執行完畢，於嗣後與他罪合
    併定執行刑，乃由檢察官換發執行指揮書執行應執行刑時，
    其前已執行之有期徒刑部分，應予扣除而已，非謂此種情形
    即不符數罪併罰要件（最高法院104年度台抗字第907號裁定
    亦同此意旨）。
三、經查：本件受刑人所犯如附表各編號所示之罪，分別經臺灣
    桃園地方法院、最高法院及本院先後判處如附表所示之刑，
    並均分別確定在案（案號詳如附表各編號所示），又附表編
    號2至5所示之罪，其犯罪時間均係在附表編號1所示裁判確
    定日（民國110年2月10日）前所犯，而本件聲請定應執行刑
    之犯罪事實最後判決法院為本院等情，有各判決書及本院被
    告前案紀錄表附卷（本院卷第13至168頁）可稽，而如附表
    編號1所示之3罪，所處之刑均為得易科罰金之罪，編號2至5
    所示之罪，所處之刑均為不得易科罰金之罪，合於刑法第50
    條第1項第1款之情形，依刑法第50條第2項規定，須經受刑
    人請求檢察官聲請定其應執行刑，今受刑人已依法提出聲請
    ，有受刑人所親簽之臺灣桃園地方檢察署依102年1月23日修
    正之刑法第50條調查受刑人是否聲請定應執行刑調查表（本
    院卷第9頁）佐證。茲檢察官聲請定其應執行之刑，本院審
    核認其聲請為正當，爰斟酌受刑人所犯如附表各編號所示等
    罪之刑期總合及內部界限（附表編號1所示之3罪曾定應執行
    刑為有期徒刑1年，內部界限總和為有期徒刑5年8月）、外
    部界限之範圍，並審酌受刑人所犯各罪之犯罪類型均為貪污
    治罪條例第11條第4項、第2項之交付賄賂罪案件，各罪之行
    為態樣、動機、目的均相同等情，另參以被告就本件定應執
    行刑之意見表示「偵查時受刑人均坦承犯行，僅因第二審審
    理時，委任律師表示對於易科罰金部分不上訴，導致無法給
    予受刑人緩刑，懇請審酌上情，給予適當刑期」等情（本院
    卷第173至175頁），暨其所犯之罪所反映出之人格特性、權
    衡審酌行為人之責任與整體刑法目的及相關刑事政策及上開
    曾定執行刑之比例，於各刑中之最長期有期徒刑1年6月以上
    ，各刑合併之刑期以下，定其應執行之刑如主文所示，並依
    前揭司法院釋字第144、679號解釋之意旨，無庸為易科罰金
    折算標準，併此說明。
四、至附表編號1所示之3罪部分，於判決確定後，受刑人已於11
    1年3月15日因易科罰金執行完畢，有本院被告前案紀錄表在
    卷（本院卷第165頁）可佐，惟依首開說明，此部分仍得由
    檢察官於核發執行指揮書時，扣除該部分已執行完畢之刑，
    尚不影響本件應予定其應執行刑之結果，附此敘明。至附表
    編號1至5所示之罪固均宣告褫奪公權，然依刑事訴訟法第47
    7條第1項規定，檢察官聲請定應執行之刑者以刑法第51條第
    5至7款為限，是上開褫奪公權之宣告刑並非本件聲請人聲請
    定應執行刑之範疇，併此敘明。
據上論斷，應依刑事訴訟法第477條第1項，刑法第53條、第50條
第2項、第51條第5款，裁定如主文。
中　　華　　民　　國　　111 　年　　9 　　月　　27　　日
                  刑事第二十二庭審判長法　官  蔡廣昇
                                      法　官  汪怡君
                                      法　官  許文章
以上正本證明與原本無異。
如不服本裁定，應於收受送達後五日內向本院提出抗告狀。
                                      書記官  陳盈芝
中　　華　　民　　國　　111 　年　　9 　　月　　27　　日